臺灣高雄地方法院刑事裁定　　　　　　 100年度聲再字第33號
再審聲請人
即受判決人　陳證閎
上列聲請人因聲請再審案件，對於本院100年度審易字第1076號
中華民國100年5 月19 日確定判決（起訴案號：臺灣高雄地方法
院檢察署99年度偵字第7285號、第11586號、第16264號），聲請
再審，本院裁定如下：
    主  文
再審之聲請駁回。
    理  由
一、聲請意旨略以：(一)聲請人於本案網路電訊詐欺案中，擔任第
    二線電話接聽員，僅負責電話轉接工作，顯為幫助犯，原判
    決誤認為共同正犯；(二)聲請人「自白」部分，原判決未列載
    為論判之參酌依據；(三)原判決係依協商程序，而未查證有何
    實際證據足以證明被告詐欺之行為，且聲請人在個人及家庭
    因素考量下，以自白方式協商，原判決未參酌減輕其刑，爰
    依法聲請再審云云。
二、按經法院認為無再審理由者，應以裁定駁回之；經前項裁定
    後，不得再以同一原因聲請再審，刑事訴訟法第434 條規定
    甚明。經查：聲請人前即以原確定判決對卷內相關之犯罪事
    證未明確查證，及因聲請人已與檢察官達成協商，原確定判
    決應較協商內容刑度為輕之判決為由，聲請再審，並經本院
    100 年聲再字第24號裁定認定再審為無理由，駁回聲請人之
    聲請，有該裁定在卷可稽。茲聲請人復以上述(三)所示相同理
    由聲請再審，此部分即屬違背規定，非法所許，應予駁回。
三、次按有罪之判決確定後，有因發現確實之新證據，足認受有
    罪判決之人應受無罪、免訴、免刑或輕於原判決所認罪名之
    判決者，為受判決人之利益，得聲請再審，刑事訴訟法第
    420 條第1 項第6 款定有明文；而同法第420 條第1 項第6
    款所謂發現之新證據，係指該項證據，事實審法院於判決前
    因未經發現，不及調查斟酌，至其後始行發見者而言，若判
    決前已經當事人提出或聲請調查之證據，經原法院捨棄不採
    者，即非該條款所謂發見之新證據，不得據為聲請再審之原
    因，此亦有最高法院28年抗字第8 號判例可資參照。是以聲
    請意旨如以判決前業經提出而為法院所知悉之證據，指為新
    證據，而主張依該新證據可受較為有利之判決，應認再審之
    聲請為無理由，法院仍應逕以裁定駁回之。聲請人雖稱有上
    述(一)及(二)所載事由，惟聲請人在詐騙集團中擔任電話接聽員
    ，負責佯裝大陸公安人員，詐騙大陸地區人民匯款至指定帳
    戶之事實，業經原確定判決書中二「犯罪事實要旨」欄內敘
    明綦詳，且係因被告於審理時予以認罪，而原確定判決係依
    被告與檢察官之協商合意內容，對被告判處有期徒刑10月，
    有上開筆錄附卷可按，是被告擔任電話接聽員及自白犯罪之
    證據資料，於原確定判決為本件協商時業已知悉及調查斟酌
    ，顯非判決前未經發現之新證據，與刑事訴訟法第420 條第
    1 項第6 款規定，已有未合，且刑事訴訟法『認罪協商』制
    度，係經檢察官及被告達成被告願受科刑範圍之合意，而經
    檢察官依被告之表示向法院求刑，被告既已表示願受有期徒
    刑10月之科刑，嗣再行爭執量刑過重，實違誠信原則，亦非
    另有新事證，此部分無再審理由，亦應駁回。
四、據上論結，應依刑事訴訟法第433 條、第434 條第1 項，裁
    定如主文。
中    華    民    國  100     年    9     月    7     日

                  刑事第八庭    審判長法  官  王伯文
                                      法  官  林俊寬
                                      法  官  陳俊宏
以上正本證明與原本無異。
如不服本裁定，應於送達後5日內，向本院提出抗告狀。
中    華    民    國   100    年    9     月    7     日
                                      書記官  胡美儀